【裁判字號】    98,易,460
【裁判日期】    980923
【裁判案由】    傷害
【裁判全文】
臺灣基隆地方法院刑事判決               98年度易字第460號
公  訴  人  臺灣基隆地方法院檢察署檢察官
被      告  甲○○
被      告  丙○○
上列被告因傷害案件，經檢察官提起公訴（98年度偵字第2107、
2375號），本院判決如下：
    主  文
本件公訴不受理。
    理  由
一、公訴意旨詳如附件起訴書所載。
二、按告訴乃論之罪，告訴人於第一審辯論終結前得撤回其告訴
    ，又告訴經撤回者，應諭知不受理之判決，並得不經言詞辯
    論為之，刑事訴訟法第238 條第1 項、第303 條第3 款、第
    307條定有明文。
三、查本件告訴人即被告甲○○、丙○○互相告訴傷害案件，公
    訴人認被告甲○○、丙○○均係犯刑法第277條第1項之傷害
    罪嫌，依同法第287條前段規定，須告訴乃論。茲因被告2人
    業已達成和解，相互撤回傷害罪之告訴，有撤回告訴狀2 份
    附於本院卷可佐，揆諸前開說明，爰不經言詞辯論，逕為不
    受理判決之諭知。
據上論斷，應依刑事訴訟法第303 條第3 款、第307 條，判決如
主文。
中    華    民    國    98    年    9     月    23    日
                  刑事第四庭法    官  齊潔
以上正本證明與原本無異。
如不服本判決應於收受送達後10日內向本院提出上訴書狀，並應
敘述具體理由；其未敘述上訴理由者，應於上訴期間屆滿後20日
內向本院補提理由書（均須按他造當事人之人數附繕本）「切勿
逕送上級法院」。
中    華    民    國    98    年    9     月    23    日
                            書 記 官  王月娥
附件
臺灣基隆地方法院檢察署檢察官起訴書
                                      98年度偵字第2107號
                                      98年度偵字第2375號
    被      告  甲○○  男  53歲（民國○○年○月○○日生）
                        住基隆市○○區○○路126號
                        住基隆市○○區○○路236巷37之13
                        號
                        身分證統一編號：Ｚ000000000號
                丙○○  男  27歲（民國○○年○月○日生）
                        住臺北縣金山鄉○○村○○路25號
                        身分證統一編號：Ｚ000000000號
上列被告等因傷害案件，已經偵查終結，認應該提起公訴，茲將
犯罪事實及證據並所犯法條分敘如下：
        犯罪事實
一、甲○○於民國98年4月13日晚間9時許，前往基隆市○○區○
    ○路132號OK便利商店，尋找在該處工作之女兒石藝珊，因
    懷疑石藝珊之男友丙○○施用毒品，而與丙○○發生爭執，
    甲○○、丙○○竟分別基於傷害之犯意，互相扭打，丙○○
    並以原子筆戳甲○○，而甲○○亦以酒瓶敲丙○○頭部，造
    成甲○○受有臉、頸及頭皮之其他表淺損傷、軀幹磨損或擦
    傷、肩及上臂磨損或擦傷、髖、大腿、小腿及踝磨損或擦傷
    、前臂挫傷等傷害，丙○○受有頭部0.3公分表淺撕裂傷、
    頭部損傷、左臉及頸部多處表淺撕裂傷等傷害。
二、案經甲○○、丙○○訴由基隆市警察局第四分局報告偵辦。
        證據並所犯法條
一、證據清單
  ┌──┬─────────────┬─────────────┐
  │編號│         證據名稱         │         待證事實         │
  ├──┼─────────────┼─────────────┤
  │ 1  │被告甲○○之供述及證述。  │全部犯罪事實。            │
  ├──┼─────────────┼─────────────┤
  │ 2  │被告丙○○之供述及證述。  │被告甲○○於前揭時、地傷害│
  │    │                          │丙○○之事實；被告丙○○以│
  │    │                          │比插甲○○腹部之事實。    │
  ├──┼─────────────┼─────────────┤
  │ 3  │證人石藝珊之證述。        │被告甲○○於前揭時、地傷害│
  │    │                          │丙○○之事實。            │
  ├──┼─────────────┼─────────────┤
  │ 4  │行政院衛生署基隆醫院診斷證│甲○○、丙○○分別受有如前│
  │    │明書、行政院衛生署基隆醫院│述傷害之事實。            │
  │    │函、甲○○受傷之照片、長庚│                          │
  │    │紀念醫院基隆分院診斷證明書│                          │
  ├──┼─────────────┼─────────────┤
  │ 5  │現場照片6幀。             │佐證上開犯罪事實。        │
  └──┴─────────────┴─────────────┘
二、核被告甲○○、丙○○所為，均係犯刑法第277條第1項之傷
    害罪嫌。
三、依刑事訴訟法第251條第1項提起公訴。
    此  致
臺灣基隆地方法院
中    華    民    國    98    年    8     月    10    日
                              檢察官  乙  ○  ○
本件正本證明與原本無異
中    華    民    國    98    年    8     月    11    日
                              書記官  姚  碧  雯
附錄所犯法條：
中華民國刑法第277條
（普通傷害罪）
傷害人之身體或健康者，處 3 年以下有期徒刑、拘役或 1 千元
以下罰金。
犯前項之罪因而致人於死者，處無期徒刑或 7 年以上有期徒刑；
致重傷者，處 3 年以上 10 年以下有期徒刑。


司法院資訊處製作；財團法人民間司法改革基金會備份。
